# 持股比例减少的合并报表问题

提问人：wushuquan__123 时间：2010-09-26 11:28:29
A公司原持有B公司60%的股份， 2010 年 8 月，B公司公开发行股票并上市，A公司未相应增加投资而减少对B公司的持股比例到52%，在编制合并报表时，持股比例变化前后的投资收益是否要分段计算？是否涉及到追溯调整？另外，B公司《招股意向书》有重大事项提示：根据股东大会决议，本公司本次公开发行股票前的滚存利润由新老股东共同享有。该提示对编制合并报表确认投资收益是否有影响？急急！

回答人：chenyiwei
回复 楼主 wushuquan__123 的帖子在合并报表层面，作为在不丧失控制权的前提下部分处置子公司股权，按财会便[2009]14号文规定处理，将交易后在该上市子公司的净资产中所享有的份额与IPO前原享有份额之间的差额计入合并报表中的资本公积处理。不涉及追溯调整，但归属母公司股东的损益需要分段计算。招股说明书中关于滚存利润由新老股东共享的提示不影响投资收益的计算。

提问人：jinjingui 时间：2013-07-05 15:47:11
回复 mlccpa 的帖子
非常感谢。还想再问下，新增子公司是划转的，母公司做：借：长期投资，贷：资本公积的，这样对吗？这种做法跟您上面指导的合并会计分录的编制有影响吗？

回答人：chenyiwei
要看无偿划入的原因（如是否属于国资委主导下调整国有企业布局），划入的企业与本企业是否在同一控制下，根据具体情况判断。
一般同一国资委管理的企业之间在该国资委主导下无偿划转，可以按划入方净资产贷记资本公积

提问人：zx_6557973 时间：2017-04-14 13:31:05
请问陈老师，如果后续企业再次处置子公司股权，导致丧失控制权不纳入合并范围。已确认的资本公积在合并报表中需要调整计入投资收益吗？

回答人：chenyiwei
这部分资本公积是权益性交易形成，后续不会转出到投资收益。在合并报表层面将永久性保留在资本公积中。